臺灣高雄地方法院刑事宣示判決筆錄   100年度審訴字第2756號
公  訴  人  臺灣高雄地方法院檢察署檢察官
被      告  余崇正
指定辯護人  本院公設辯護人蘇鴻吉
上列被告因100 年度審訴字第2756號毒品危害防制條例案件，經
檢察官提起公訴（100 年度毒偵字第4217號），嗣經檢察官聲請
法院改依協商程序而為判決，本院合議庭認為適當，裁定由受命
法官進行協商判決程序，於中華民國100 年11月10日下午4 時在
本院刑事第十法庭宣示判決，以代判決書，出席職員如下：
    法  官  毛妍懿
    書記官  陳蓉柔
    通  譯  李宗屏
法官起立朗讀判決主文、犯罪事實要旨、處罰條文，及告以上訴
限制、期間、上訴之法院，且諭知記載其內容：
一、主  文：
    余崇正施用第一級毒品，累犯，處有期徒刑捌月。又持有第
    一級毒品，累犯，處有期徒刑肆月，扣案之海洛因壹包（驗
    前淨重零點零伍肆公克、驗後淨重零點零肆伍公克）沒收銷
    燬之。應執行有期徒刑拾月，扣案之海洛因壹包（驗前淨重
    零點零伍肆公克、驗後淨重零點零肆伍公克）沒收銷燬之。
二、犯罪事實要旨：
    余崇正前於民國91年間，因施用毒品案件，經送觀察、勒戒
    後，因無繼續施用毒品傾向，於91年11月5 日執行完畢釋放
    ，並經檢察官為不起訴處分確定。又於前開觀察勒戒執行完
    畢釋放後5 年內之96年7 月間，再犯施用毒品案件，經本院
    以96年度訴字第3308號判決判處有期徒刑10月、6 月，應執
    行有期徒刑1 年2 月確定（現與他案合併執行中，此部分不
    構成累犯）。另於94年間，因搶奪案件，經本院以94年度訴
    字第1199號判決判處有期徒刑1 年4 月確定，於95年6 月19
    日縮刑期滿執行完畢（此部分構成累犯）。詎仍未戒絕毒癮
    ，明知海洛因經公告列為毒品危害防制條例第2 條第2 項第
    1 款之第一級毒品，不得非法持有、施用，竟分別為下列行
    為：
(一)基於施用第一級毒品海洛因之犯意，於100 年5 月27日下午
    1 時許，在其位於高雄市○○區○○路81號住處，以將海洛
    因摻水置入針筒內注射身體之方式，施用海洛因1 次。
(二)另基於持有第一級毒品海洛因之犯意，於100 年5 月27日下
    午2 時許，在高雄市○○區○○路孔廟外，向真實姓名年籍
    不詳綽號「黑仔」之成年男子，以新臺幣500 元之代價，購
    入海洛因1 包而非法持有之。嗣於同日下午5 時45分許，騎
    乘車牌號碼PMY-130 號重型機車，行經高雄市○○區○○路
    與明潭路口時，因未戴安全帽為警攔查，主動自其所著褲子
    口袋內取出上開海洛因1 包（毛重0.28公克，驗前淨重0.05
    4 公克，驗後淨重0.045 公克）交警扣案，承認其持有海洛
    因之犯行而願接受裁判，復由警經其同意於同日下午6時30
    分許採尿送驗，檢驗結果呈可待因及嗎啡陽性反應，而查悉
    上情。
三、處罰條文：
    毒品危害防制條例第10條第1 項、第11條第1 項、第18條第
    1 項前段，刑法第11條、第47條第1 項、第62條前段、第51
    條第5 款。
四、附記事項：
    無。
五、協商判決除有刑事訴訟法第455 條之4 第1 項第1 款於本訊
    問程序終結前，被告撤銷協商合意或檢察官撤回協商聲請者
    ；第2 款被告協商之意思非出於自由意志者；第4 款被告所
    犯之罪非第455 條之2 第1 項所定得以協商判決者；第6 款
    被告有其他較重之裁判上一罪之犯罪事實者；第7 款法院認
    應諭知免刑或免訴、不受理者情形之一，及違反同條第2 項
    「法院應於協商合意範圍內為判決；法院為協商判決所科之
    刑，以宣告緩刑或2 年以下有期徒刑、拘役或罰金為限」等
    情形外，不得上訴。
六、本件如得上訴且不服本判決時，得自收受宣示判決筆錄送達
    之日起10日內，向本院提出上訴狀（須附繕本），上訴於第
    二審法院。
中    華    民    國   100    年    11    月    10    日
                  臺灣高雄地方法院刑事第十庭
                              書記官  陳蓉柔
                              法  官  毛妍懿
以上正本證明與原本無異。
本件不得上訴。但有刑事訴訟法第455 條之4 第1 項第1 款、第
2 款、第4 款、第6 款、第7 款所定情形，或協商判決違反同條
第2 項之規定者，應於收受送達後10日內向本院提出上訴書狀，
並應敘述具體理由；如未敘述上訴理由者，應於上訴期間屆滿後
20日內向本院補提理由書（均須按他造當事人之人數附繕本）「
切勿逕送上級法院」。
中    華    民    國   100    年    11    月    10    日
                              書記官  陳蓉柔
附錄本案論罪科刑法條全文：
毒品危害防制條例第10條
施用第一級毒品者，處6 月以上5 年以下有期徒刑。
施用第二級毒品者，處3 年以下有期徒刑。
毒品危害防制條例第11條
持有第一級毒品者，處3 年以下有期徒刑、拘役或新臺幣5 萬元
以下罰金。
持有第二級毒品者，處2 年以下有期徒刑、拘役或新臺幣3 萬元
以下罰金。
持有第一級毒品純質淨重十公克以上者，處1 年以上7 年以下有
期徒刑，得併科新臺幣1 百萬元以下罰金。
持有第二級毒品純質淨重二十公克以上者，處6 月以上5 年以下
有期徒刑，得併科新臺幣70萬元以下罰金。
持有第三級毒品純質淨重二十公克以上者，處3 年以下有期徒刑
，得併科新臺幣30萬元以下罰金。
持有第四級毒品純質淨重二十公克以上者，處1 年以下有期徒刑
，得併科新臺幣10萬元以下罰金。
持有專供製造或施用第一級、第二級毒品之器具者，處1 年以下
有期徒刑、拘役或新臺幣1 萬元以下罰金。